【裁判字號】    99,審聲,103
【裁判日期】    991207
【裁判案由】    停止執行
【裁判全文】
臺灣高雄地方法院民事裁定             99年度審聲字第103號
聲  請  人  板信商業銀行股份有限公司
法定代理人  劉炳輝
訴訟代理人  孫名商
相  對  人  邱錦昌
上列當事人間聲請停止執行事件，本院裁定如下：
    主  文
聲請人供擔保新臺幣陸拾玖萬零壹佰參拾參元後，本院民國九十
九年度司執字第一二五一九八號返還擔保理事職務股金事件之強
制執行程序，於本院九十九年度審訴字第二三二三號債務人異議
之訴事件判決確定前，應暫予停止執行。
    理  由
一、按有回復原狀之聲請，或提起再審或異議之訴，或對於和解
    為繼續審判之請求，或提起宣告調解無效之訴，撤銷調解之
    訴，或對於法院依強制執行法第4 條第1 項第5 款之裁定提
    起抗告時，法院因必要情形或依聲請定相當並確實擔保，得
    為停止強制執行之裁定，強制執行法第18條第2 項定有明文
    。再者，法院依強制執行法第18條第2 項定擔保金額而為准
    許停止強制執行之裁定者，該項擔保係備供債權人因停止執
    行所受損害之賠償，其數額應依標的物停止執行後，債權人
    未能即時受償或利用該標的所受之損害額，或因另供擔保強
    制執行所受之損害額定之，非以標的物之價值或其債權額為
    依據，有最高法院86年度台抗字第442 號裁定意旨可供參酌
    。
二、經查，聲請人以其已向本院提起債務人異議之訴，經本院以
    99年度審訴字第2323號（下稱系爭本案事件）受理為由，聲
    請裁定停止本院99年度司執字第125198號給履行契約強制執
    行事件（下稱系爭執行事件）所為之強制執行，經本院依職
    權調取系爭執行事件及系爭本案事件卷證審究後，認聲請人
    之聲請於法並無不符，應予准許。又相對人即執行債權人於
    系爭執行事件中之執行債權額為新臺幣（下同）2,588,000
    元及自民國88年6 月11日起至清償日止，按年息5%計算之利
    息，故應以此數額計算相對人因停止執行未能即時受償所受
    之損害額，並審酌系爭執行事件停止執行時間，須俟系爭本
    案事件判決確定止，而系爭本案事件訴訟標的金額逾100 萬
    元，係屬得上訴第三審事件，依各級法院辦案期限實施要點
    規定，民事第一審審判案件為1 年4 個月，第二、三審審判
    案件均為2 年，估算相對人因停止執行致延宕受償之期間為
    5 年4 個月，並按法定利率年息5%計算相對人因停止執行可
    能所受損失為690,133 元（計算式：2,588,000 ×5%×[5+1
    /3]= 690,133元以下四捨五入），爰酌定爰酌定本件擔保金
    如主文所示。
四、依強制執行法第18條第2 項，裁定如主文。
中    華    民    國    99    年    12    月    7     日
                  民事第二庭  法  官  賴文姍
以上正本係照原本作成。
如對本裁定抗告須於裁定送達後10日內向本院提出抗告狀，並繳
納裁判費新臺幣1,000 元。
中    華    民    國    99    年    12    月    7     日
                              書記官  賴朱梅

司法院資訊處製作；財團法人民間司法改革基金會備份。
